臺灣高雄地方法院刑事判決　　　　　　　　　　　　　九十年度易緝字第一七五號
　　公　訴　人　臺灣高雄地方法院檢察署檢察官
　　被　　　告　丙○○
右列被告因業務侵占等案件，經檢察官提起公訴（八十八年度偵字第一六七五０號）
，本院判決如左：
    主  文
丙○○意圖為自己不法之所有，而侵占對於業務上所持有之物，處有期徒刑柒月。又
意圖為自己不法之所有，以詐術使人將第三人之物交付，處有期徒刑月。應執行有
期徒刑捌月。
    事  實
一、丙○○係設於高雄縣大社鄉○○路六六五之三號侯德鋁業有限公司（下稱侯德公
    司）外務員，負責送貨並向客戶收取貨款，為從事業務之人。竟意圖為自己不法
    之所有，於民國八十八年一月三十日，將其至屏東縣潮州鎮○○路一一八號之一
    向客戶「甲○○○○」負責人丁○○收取貨款新臺幣（下同）二萬元，未繳還侯
    德公司，而侵占入己。另意圖為自己不法之所有，於同年三月五日，在侯德公司
    ，向負責人乙○○佯以其父生病需送醫救治為由，要求預支薪水三萬元，致使乙○○陷於錯誤，而如數交付上開款項，詎丙○○取得該款項後即拒不上班，匿避
    無蹤，至此乙○○始知受騙。
二、案經侯德公司訴請臺灣高雄地方法院檢察署檢察官偵查起訴。
    理  由
一、訊據被告丙○○固坦認有於右揭時地收受甲○○○○丁○○所交付之二萬元及向
    告訴人侯德公司負責人乙○○預支一個月薪資等情，惟矢口否認有侵占、詐欺犯
    行，辯稱：丁○○借伊二萬元打麻將，該筆款項並非貨款，又因伊父患有糖尿病
    ，才向公司預支薪水，並無詐欺之意云云。惟查，右揭事實迭據告訴人侯德公司
    代理人張志強於偵查中、負責人乙○○於本院審理時指訴綦詳，復有甲○○○○
    負責人丁○○所出具之付款證明書、轉帳傳票各一紙在卷可稽，被告雖仍以前開
    情詞置辯，然被告經本院通緝到案時，於本院調查中已坦承：「我有收貨款，錢
    我拿回去了，我先將二萬元用掉了」等語（見本院九十年九月廿一日訊問筆錄）
    ，再參以被告與丁○○非親非故，衡情丁○○自無借貸二萬元予被告打麻將之理
    ；又被告以其父生病住院需款為由向告訴人預支薪水，隔日即未上班等情，亦據
    告訴人指陳明確，並為被告所是認，而被告始終未提出其父住院之證明，且經質
    諸被告：其父住院費用若干？被告供稱：並未花費任何住院費用，僅拿六千元給
    其父使用云云，足見其向告訴人借款當時其父並未住院，則被告向告訴人佯稱其
    父住院需預支薪水，其有施詐術，致使告訴人公司陷於錯誤而交付前開款項，況
    被告取得該三萬元後，隔日即未上班，匿避無蹤，益徵被告自始即有不法所有之
    意圖甚明。綜上所述，被告前開所辯，顯屬卸責之詞，殊不足採，本件事證已臻
    明確，被告犯行堪予認定。
二、核被告所為，係犯刑法第三百三十六條第二項之業務侵占罪及同法第三百三十九
    條第一項之詐欺取財罪；其所犯上開二罪間，犯意各別，行為互殊，應分論併罰
    。爰審酌被告不思以正途獲取金錢，竟侵占對於業務上所持有之物及詐取他人財
    物，使告訴人無端受損，犯後飾詞卸責，未賠償告訴人損害等一切情狀，分別量
    處如主文所示之刑，並定其應執行之刑，以示懲戒。
據上論結，應依刑事訴訟法第二百九十九條第一項前段、第三百三十六條第二項、第
三百三十九條第一項、第五十一條第五款，罰金罰鍰提高標準條例第一條前段，判決
如主文。
中      華  民      國      九十一      年      一      月  十六    日
                                臺灣高雄地方法院刑事第一庭
                                      法  官    郭佳瑛
右正本證明與原本無異。
如不服本判決，應於判決送達後十日內，向本院提出上訴狀。
                                      書記官    王美玲
中    華    民    國      九十一      年      一      月      十七      日
附錄法條：
中華民國刑法第三百三十六條
 (公務公益侵占罪、業務侵占罪)
對於公務上或因公益所持有之物，犯前條第一項之罪者，處一年以上七年
以下有期徒刑，得併科五千元以下罰金。
對於業務上所持有之物，犯前條第一項之罪者，處六月以上五年以下有期
徒刑，得併科三千元以下罰金。
前二項之未遂犯罰之。
中華民國刑法第三百三十九條
 (普通詐欺罪)
意圖為自己或第三人不法之所有，以詐術使人將本人或第三人之物交付者
，處五年以下有期徒刑、拘役或科或併科一千元以下罰金。
以前項方法得財產上不法之利益或使第三人得之者，亦同。
前二項之未遂犯罰之。
